---
output:
  pdf_document:
    includes:
      in_header: tex/header.tex
    fig_caption: false
output_file: asmfs2018_exam_tsk.pdf
---

<!-- %\usepackage{fancyhdr} -->

\newcommand{\points}[1]
{\begin{flushright}\textbf{#1}\end{flushright}}

<!-- %\begin{document} -->
<!-- %\SweaveOpts{concordance=TRUE} -->
```{r ChunkOptions, echo=FALSE}
knitr::opts_chunk$set(echo = FALSE, results = 'hide')
#knitr::opts_chunk$set(concordance=TRUE)
knitr::knit_hooks$set(conv.odg = rmddochelper::odg.graphics.conv.hook)
```

<!-- <<PointsQ1, echo=FALSE>>= -->
```{r PointsQ1, echo=FALSE}
# Assign Points for Q1
lPointsQ1 <- list(TaskA = 14,
                  TaskB = 4,
                  TaskC = 8,
                  TaskD = 0)
nPointQ1Total <- sum(unlist(lPointsQ1))
```
<!-- @ -->
<!-- <<PointsQ2, echo=FALSE>>= -->
```{r PointsQ2, echo=FALSE}
# Assign Points for Q2
lPointsQ2 <- list(TaskA = 6,
                  TaskB = 6,
                  TaskC = 8,
                  TaskD = 0)
nPointQ2Total <- sum(unlist(lPointsQ2))
```
<!-- @ -->
<!-- <<PointsQ3, echo=FALSE>>= -->
```{r PointsQ3, echo=FALSE}
# Assign Points for Q3
lPointsQ3 <- list(TaskA = 4,
                  TaskB = 5,
                  TaskC = 0,
                  TaskD = 0)
nPointQ3Total <- sum(unlist(lPointsQ3))
```
<!-- @ -->
<!-- <<PointsQ4, echo=FALSE>>= -->
```{r PointsQ4, echo=FALSE}
# Assign Points for Q4
lPointsQ4 <- list(TaskA = 12,
                  TaskB = 10,
                  TaskC = 2,
                  TaskD = 0)
nPointQ4Total <- sum(unlist(lPointsQ4))
```
<!-- @ -->
<!-- <<PointsTotal, echo=FALSE>>= -->
```{r PointsTotal, echo=FALSE}
nPointOverallTotal <- nPointQ1Total + nPointQ2Total + nPointQ3Total + nPointQ4Total
```
<!-- @ -->


\thispagestyle{empty}

\fcolorbox{white}{white}{
	\centering \parbox[t]{1.0\linewidth}{
		\fontsize{12pt}{20pt}\selectfont % 
		\vspace*{0.5cm} % 

   	\hfill 	Peter von Rohr \\ Institut f\"ur Agrarwissenschaften\\ D-USYS\\ ETH Z\"urich

		\vspace*{0.5cm} 
	}
}

\vspace*{2cm}

\fcolorbox{white}{white}{
	\parbox[t]{1.0\linewidth}{
		\centering \fontsize{25pt}{40pt}\selectfont %
		\vspace*{0.2cm}
		 751-7602-00 V \\
     Pr\"ufung    \\
     Angewandte Statistische Methoden \\
     in den Nutzierwissenschaften\\
     FS 2018

		\vspace*{0.7cm} % Space between the end of the title and the bottom of the grey box
	}
}


\vspace*{1cm}

<!-- % Table with Name -->
\begin{tabular}{p{3cm}p{6cm}}
Datum:    &  28. Mai 2018 \\
          &  \\
          &  \\
Name:     &  \\
          &  \\
          &  \\
Legi-Nr:  & \\
\end{tabular}

<!-- % Table with Points -->

\vspace{5ex}
\begin{center}
\begin{tabular}{|p{3cm}|c|c|}
\hline
Aufgabe  &  Maximale Punktzahl  &  Erreichte Punktzahl\\
\hline
1        &  `r nPointQ1Total`  & \\
\hline
2        &  `r nPointQ2Total`  & \\
\hline
3        &  `r nPointQ3Total`  & \\
\hline
4        &  `r nPointQ4Total`  & \\
\hline
Total    &  `r nPointOverallTotal` & \\
\hline
\end{tabular}
\end{center}

\vspace{0.5cm}

\textit{Questions in English are in italics}

\clearpage
\pagebreak


```{r DataSetup, echo=FALSE, results='hide'}
set.seed(2344)
n_nr_obs <- 12
bu_mean <- 143
bu_sd <- 7.5
res_mean <- 15.5
res_sd <- 5.3
reg_coef <- 5.17
Brustumfang <-  runif(n_nr_obs, min = bu_mean - 1.5* bu_sd, max = bu_mean + 1.5*bu_sd)
Gewicht <- reg_coef * Brustumfang + rnorm(n_nr_obs, mean = res_mean, sd = res_sd)
tbl_bu_ge_data <- dplyr::data_frame(Tier = 1:n_nr_obs, 
                                    Brustumfang = round(Brustumfang, digits = 0), 
                                    Gewicht     = round(Gewicht, digits = 0))
```

\section*{Aufgabe 1: Lineare Regression}

\begin{enumerate}
\item[a)] In der Tierzucht wird das Körpergewicht oft anhand einer linearen Regression auf den Brustumfang geschätzt. Zur Schätzung der Regressionsparameter werden die folgenden Daten verwendet. 

\textit{In animal breeding body weight (Körpergewicht) is often estimated using a linear regression on chest size (Brustumfang). The regression coefficient ist estimated based on the following dataset}.
\end{enumerate}
\points{`r lPointsQ1$TaskA`}


```{r DataBuGew, echo=FALSE, results='asis'}
knitr::kable(tbl_bu_ge_data, align = "c")
```

Das Resultat der Regression des Gewichts auf den Brustumfang lautet wie folgt

\textit{The results of the regression of weight on chest size is given below}

```{r LmBuGew, echo=FALSE, results='markup'}
lm_bu_ge <- lm(Gewicht ~ Brustumfang, data = tbl_bu_ge_data)
summary(lm_bu_ge)
```

\pagebreak

### Ihre Aufgabe
Zeichnen Sie für alle Beobachtungen die erklärende Variable (als $x_1$ bis $x_{12}$), die Zielgrösse (als $y_1$ bis $y_{12}$), die Residuen (als $r_1$ bis $r_{12}$) und die geschätzten Regressionskoeffizienten in den folgenden Plot ein.

\textit{Draw for all observations the explaining variable ($x_1$ to $x_{12}$)}, the target variable ($y_1$ to $y_{12}$), the residuals ($r_1$ to $r_{12}$) and the estimated regression coefficients into the following plot.

\vspace{2.5cm}

```{r TaskDataPlotAbline}
plot(tbl_bu_ge_data$Brustumfang, tbl_bu_ge_data$Gewicht, xlab = "Brustumfang", ylab = "Gewicht")
abline(lm_bu_ge, col = "red")
```


\clearpage
\pagebreak

\begin{enumerate}
\item[b)] Für die ersten drei Tiere aus dem Datensatz aus Aufgabe 1a) werden SNP-Daten an fünf SNP-Loci erhoben. Mit diesen SNP-Daten wird versucht den genetischen Anteil des Gewichts der drei Tiere zu schätzen. In einer ersten Analyse wurden die SNP-Effekte mit einer Regressionsanalyse geschätzt. Die Resultate sind im nachfolgenden Output gezeigt. Wo liegt das zentrale Problem dieser Analyse? Schlagen Sie ein alternatives Analyseverfahren vor, welches diese Probleme nicht hat.

\textit{For the first three animals of the data set of 1a) SNP-data at five loci were collected. The genetic part of the trait body weight should be estimated based on the SNP-data for the three animals. In a first analysis, the SNP-effects were estimated with a regression analysis. The results are shown in the following output. Where is the central problem of this analysis? Propose an alternative analysis to regression analysis which does not have the observed problem.}
\end{enumerate}

\points{`r lPointsQ1$TaskB`}

```{r DataSetupTask1b, echo=FALSE, results='markup'}
n_anz_snp_tiere <- 3
Gewicht <- tbl_bu_ge_data$Gewicht[1:n_anz_snp_tiere]
SNP1 <- c(1,1,-1)
SNP2 <- c(0,1,0)
SNP3 <- c(1,0,-1)
SNP4 <- c(1,1,1)
SNP5 <- c(0,0,-1)
tbl_snp_ge_data <- dplyr::data_frame(Tier = 1:n_anz_snp_tiere, 
                                     Gewicht = Gewicht,
                                     SNP1 = SNP1,
                                     SNP2 = SNP2,
                                     SNP3 = SNP3,
                                     SNP4 = SNP4,
                                     SNP5 = SNP5)
# lm analysis
lm_snp_ge <- lm(Gewicht ~ 0 + SNP1 + SNP2 + SNP3 + SNP4 + SNP5, data = tbl_snp_ge_data)
summary(lm_snp_ge)
```


### Lösung: 

\clearpage
\pagebreak

\begin{enumerate}
\item[c)] Gegeben sind die folgenden beiden Resultate (als `summary()` und `plot()`) zweier Regressionsanalysen (mit `lm()`). Welcher `summary()`-Output gehört zu welchem Plot? Zeichnen Sie die geschätzten Regressionskoeffizienten in die Plots ein.

\textit{Given are the following results (using  `summary()` and `plot()`) from two regression analyses (using `lm()`). Which `summary()`-Output belongs to which plot? Show the estimated regression coefficient by drawing its value into the plot.}
\end{enumerate}

\points{`r lPointsQ1$TaskC`}

```{r DataTask1c, echo=FALSE, results='hide'}
set.seed(4435)
# constants
n_nr_obs_task1c <- 10
res_mean_task1c <- 4.32
res_sd_task1c <- 1.44
reg_coeff1_task1c <- 0.564
reg_coeff2_task1c <- -1.156

# data
tbl_task1c_o1 <- dplyr::data_frame(x = 1:n_nr_obs_task1c, y = reg_coeff1_task1c * x + rnorm(n_nr_obs_task1c, mean = res_mean_task1c, sd = res_sd_task1c))
tbl_task1c_o2 <- dplyr::data_frame(x = 1:n_nr_obs_task1c, y = reg_coeff2_task1c * x + rnorm(n_nr_obs_task1c, mean = res_mean_task1c, sd = res_sd_task1c))

# lm
lm_task1c_o1 <- lm(y ~ x, data = tbl_task1c_o1)
lm_task1c_o2 <- lm(y ~ x, data = tbl_task1c_o2)
```

### `summary()`-Output 1:
```{r SummaryTask1cOutput1, echo=FALSE, results='markup'}
summary(lm_task1c_o1)
```

### `summary()`-Output 2:
```{r SummaryTask1cOutput2, echo=FALSE, results='markup'}
summary(lm_task1c_o2)
```

### Plot 1:
```{r PlotTask1cOutput2, echo=FALSE}
plot(tbl_task1c_o2$x, tbl_task1c_o2$y, xlab = "x", ylab = "y")
abline(lm_task1c_o2, col = "red")
```


### Plot 2:
```{r PlotTask1cOutput1, echo=FALSE}
plot(tbl_task1c_o1$x, tbl_task1c_o1$y, xlab = "x", ylab = "y")
abline(lm_task1c_o1, col = "red")
```


### Lösung: 

\clearpage
\pagebreak

\section*{Aufgabe 2: Genomisches BLUP}

\begin{enumerate}
\item[a)] Zum Datensatz aus Aufgabe 1b) wird für die drei Tiere zusätzlich zum Gewicht und zu den SNP-Informationen noch das Geschlecht ermittelt. Der Datensatz ist in der nachfolgenden Tabelle dargestellt.

\textit{The dataset given in 1b) is augmented with the sex of the three animals. The data set is given in the following table.}
\end{enumerate}
\points{`r lPointsQ2$TaskA`}

```{r DataSetUpTask2a, echo=FALSE, results='asis'}
n_anz_snp_tiere <- 3
Gewicht <- tbl_bu_ge_data$Gewicht[1:n_anz_snp_tiere]
SNP1 <- c(1,1,-1)
SNP2 <- c(0,1,0)
SNP3 <- c(1,0,-1)
SNP4 <- c(1,1,1)
SNP5 <- c(0,0,-1)
sex <- c("F", "M","F")
tbl_sex_snp_ge_data <- dplyr::data_frame(Tier = 1:n_anz_snp_tiere, 
                                     Gewicht = Gewicht,
                                     Geschlecht = sex,
                                     SNP1 = SNP1,
                                     SNP2 = SNP2,
                                     SNP3 = SNP3,
                                     SNP4 = SNP4,
                                     SNP5 = SNP5)
knitr::kable(tbl_sex_snp_ge_data)
```

### Ihre Aufgabe
Die Daten sollen mit einem Ridge-Regression (RR) BLUP Modell analysiert werden. Stellen Sie das RR-BLUP Modell in Matrix-Vektor-Schreibweise für die gezeigten Daten auf, wobei das Gewicht die Zielgrösse darstellt und das Geschlecht als fixer Effekt behandelt werden soll. Füllen Sie für jeden Vektor und für jede Matrix auch die konkreten Zahlen aus den Daten ab, soweit dies möglich ist.

\textit{The above shown dataset is to be analysed using a Ridge-Regression (RR) model. Setup the RR-BLUP model for the shown data. Use a matrix-vector notation. Body weight is the target variable and sex should be used as fixed effect. Fill the matrices and the vectors with the numbers coming from the data, as it is possible.}



### Lösung

\clearpage
\pagebreak


\pagebreak

\begin{enumerate}
\item[b)] Verwenden Sie die gleichen Daten, wie in Aufgabe 2a) und stellen Sie dafür das genomische BLUP-Modell (GBLUP) Modell auf. Füllen Sie für jeden Vektor und für jede Matrix die Zahlen aus dem Datensatz ab, soweit dies möglich ist.

\textit{Use the same data as in 2a and setup the genomic BLUP (GBLUP) model. Fill the matrices and the vectors with the numbers coming from the data, as it is possible.}
\end{enumerate}
\points{`r lPointsQ2$TaskB`}

\clearpage
\pagebreak

\begin{enumerate}
\item[c)] Angenommen es gibt ein zusätzliches viertes Tier zu den Tieren im Datensatz von 2a), welches nur SNP-Informationen aufweist. Stellen Sie die Mischmodellgleichungen für das GBLUP-Modell auf und schätzen sie den genomischen Zuchtwert für das vierte Tier.

\textit{Suppose that we are given an additional animal with only SNP-Information. Setup the mixed-model equations for the GBLUP-Model and estimate the genomic breeding value for the fourth animal.}
\end{enumerate}
\points{`r lPointsQ2$TaskC`}

```{r DataSetupTask2c, echo=FALSE, results='asis'}
n_anz_gblup_tiere <- 4
Gewicht <- c(tbl_bu_ge_data$Gewicht[1:n_anz_snp_tiere],NA)
SNP1 <- c(1,1,-1,1)
SNP2 <- c(0,1,0,1)
SNP3 <- c(1,0,-1,0)
SNP4 <- c(1,1,1,-1)
SNP5 <- c(0,0,-1,0)
sex <- c("F", "M","F",NA)
tbl_sex_gblup_ge_data <- dplyr::data_frame(Tier = 1:n_anz_gblup_tiere, 
                                     Gewicht = Gewicht,
                                     Geschlecht = sex,
                                     SNP1 = SNP1,
                                     SNP2 = SNP2,
                                     SNP3 = SNP3,
                                     SNP4 = SNP4,
                                     SNP5 = SNP5)
knitr::kable(tbl_sex_gblup_ge_data)
```


### Lösung: 


\clearpage
\pagebreak


\section*{Aufgabe 3: LASSO}

\begin{enumerate}
\item[a)] LASSO ist ein alternatives Parameterschätzverfahren zu Least Squares. Ordnen Sie die nachfolgenden Gleichungen zu den beiden Verfahren Least Squares und LASSO zu.

\textit{LASSO is an alternative procedure to Least Squares to estimate parameters of a linear model. Which of the following equations belongs to least square and which belongs to LASSO.}
\end{enumerate}
\points{`r lPointsQ3$TaskA`}

\begin{eqnarray}
\hat{\beta}_1 & = & argmin_{\beta}  \left\{ ||y - X\beta||^2 + \lambda\sum_{j=1}^p|\beta_j|  \right\}\nonumber 
\label{eq:LsEstimateBetaLASSO}
\end{eqnarray}


\begin{eqnarray}
\hat{\beta}_2 & = & argmin_{\beta}||y - X\beta||^2 \nonumber
\label{eq:LsEstimateBetaExpandRSS}
\end{eqnarray}


### Lösung

\clearpage
\pagebreak

\begin{enumerate}
\item[b)] Wir analysieren einen genomischen Datensatz mit 25 Tieren, welche Daten an 100 SNP-Positionen aufweisen. Davon haben nur 5 SNP einen Effekt auf das gemessene Merkmal. Die SNP-Effekte werden mit LASSO geschätzt. Die Resultate sind in den nachfolgenden Plots gezeigt. Im zweiten Plot können wir den Strafterm (Log Lambda) so bestimmen, dass möglichst wenige SNPs berücksichtigt werden und dass gleichzeitig der mittlere quadrierte Fehler minimal bleibt (rechte gestrichelte Linie). Welches sind die 5 SNPs (bitte Nummern angeben) mit den grössten absoluten Effekten, wenn wir den Strafterm aufgrund des zweiten Plots bestimmen.

\textit{We analyse a genomic dataset with 25 animals which are genotyped at 100 SNP-locations. Only 5 SNPs have an effect on the observed trait. The SNP-effects are estimated with LASSO. The results of this analysis are shown in the two plots below. The second plot can be used to determine the penalty-term (Log Lambda), such that a minimum number of SNP-effects are considered and such that the mean-squared error is still as small as possible (right dotted). Which are the 5 SNPs (indicate the numbers) with the largest absolute effects, when the penalty-term is determined based on the second plot.}
\end{enumerate}
\points{`r lPointsQ3$TaskB`}

\vspace{1cm}

```{r DataSetupTask3b, echo=FALSE}
# set the seed for reproducibility
set.seed(1239)
# generate the matrix at a given number of SNP-loci
#  and for a given number of animals
n_nr_snp <- 100
n_nr_animals <- 25
n_min_allele_freq <- 0.2
# generate the matrix using sample()
mat_snp <- matrix(data = sample(c(0,1,2), 
                               n_nr_snp*n_nr_animals, 
                               replace = T, 
                               prob = c((1-n_min_allele_freq)^2,
                                        2*(1-n_min_allele_freq)*n_min_allele_freq,
                                        n_min_allele_freq^2)), 
                 nrow = n_nr_animals, 
                 ncol = n_nr_snp)
# change the coding
mat_snp <- mat_snp - 1
# check dimensions
# dim(mat_snp)

# significant snp
n_nr_sign_snp <- 5
vec_snp_sd <- apply(mat_snp, 2, sd)
vec_ord_sd <- order(vec_snp_sd, decreasing = TRUE)
vec_sign_snp_idx <- vec_ord_sd[1:n_nr_sign_snp]

# snp effects
n_snp_a_min <- .5
n_snp_a_max <- 13
vec_snp_eff <- runif(n = n_nr_sign_snp, min = n_snp_a_min, max = n_snp_a_max)

# observations
n_true_inter <- -12.4
n_true_sd <- 3.41
vec_y <- crossprod(t(mat_snp[,vec_sign_snp_idx]), vec_snp_eff) + 
  rnorm(n = n_nr_animals, mean = n_true_inter, sd = n_true_sd)

mat_data_lasso <- cbind(vec_y, mat_snp)
# dim(mat_data_lasso)

# fit
suppressPackageStartupMessages(require(glmnet))  
fit_snp <- glmnet(x = mat_snp, y = vec_y)

# plot showing fit
plot(fit_snp, xvar = "lambda", label = TRUE)
```

\pagebreak

Der Strafterm kann aufgrund der linken gestrichelten Linie bestimmt werden.

\textit{The penalty-term can be determined based on the right dotted line.}

\vspace{1cm}

```{r, echo=FALSE, results='hide'}
# Crossvalidation
cvfitsnp <- cv.glmnet(x = mat_snp, y = vec_y, grouped = FALSE)
plot(cvfitsnp)
```


### Lösung

\clearpage
\pagebreak

\section*{Aufgabe 4: Bayes}

\begin{enumerate}
\item[a)] In einer Bayes'schen Datenanalyse wird zwischen bekannten und unbekannten Grössen unterschieden. Machen Sie die Einteilung für den Datensatz aus Aufgabe 2c).

\textit{In a Bayesian data analysis, we differentiate between known and unknown quantities. Do this differentiation for the dataset of 2c).}
\end{enumerate}
\points{`r lPointsQ4$TaskA`}

```{r DataSetupTask4a, echo=FALSE, results='asis'}
knitr::kable(tbl_sex_gblup_ge_data)
```

Für den Datensatz nehmen wir das folgende Modell an

\textit{For the above shown dataset, we assume the following model}

$$y = Xb + Zq + e$$
wobei: das Geschlecht als fixen Effekt ($b$) und die SNP-Effekte ($q$) als zufällig modelliert werden.

\textit{where: sex ($b$) is modelled as a fixed effect and the SNP-effects ($q$) are modelled as random effects.}

### Lösung

\begin{center}
{\renewcommand{\arraystretch}{1.2}
\begin{tabular}{p{3cm}p{4cm}p{4cm}}
\hline
Grösse  &  bekannt  &  unbekannt \\
\hline\hline
$y_1$   &  &  \\
\hline
$y_2$   &  &  \\
\hline
$y_3$   &  &  \\
\hline
$y_4$   &  &  \\
\hline
$b_M$   &  &  \\
\hline
$b_F$   &  &  \\
\hline
$q_1$   &  &  \\
\hline
$q_2$   &  &  \\
\hline
$q_3$   &  &  \\
\hline
$q_4$   &  &  \\
\hline
$q_5$   &  &  \\
\hline
$Z$     &  &  \\
\hline\hline
\end{tabular}}
\end{center}

\clearpage
\pagebreak

\begin{enumerate}
\item[b)] Für das nachfolgend gegebene lineare Regressionsmodell soll die Parameter mit einer Bayes'schen Analyse geschätzt werden. Die Analyse wird anhand des gezeigten R-Codeblocks gemacht. Berechnen Sie die Bayes'schen Schätzwerte für den Achsenabschnitt $\beta_0$ und den Regressionsparameter $\beta_1$ aufgrund des Outputs des gezeigten Programmcodes. 

\textit{Parameters of the following given model are to be estimated using a Bayesian analysis. The analysis is done using the shown R-code below. Compute the Bayesian estimator for the intercept $\beta_0$ and the regression parameter $\beta_1$ based on the output of the R-program.}
\end{enumerate}
\points{`r lPointsQ4$TaskB`}


```{r DataSetupTask4b}
### # simulated data according to Rohan's course note from 2013
set.seed(987)
n = 20 # number of observations
k = 1 # number of covariates
x = matrix(sample(c(0, 1, 2), n * k, replace = T), nrow = n, ncol = k)
X = cbind(1, x)
# head(X)
betaTrue = c(-3.9, 1.76)
y = X %*% betaTrue + rnorm(n, 0, 1)
#head(y)
### # generate dataframe for saving to file
dfDataRead <- data.frame(y=y, x = X[,2], stringsAsFactors = FALSE)
```

Das Programm, welches den Gibbs Sampler umsetzt und die Stichproben von $\beta_0$ und $\beta_1$ erzeugt, sieht wie folgt aus. Berechnen Sie aus den gezeigten Stichproben eine Bayes'sch Schätzung für $\beta_0$ und $\beta_1$.

\textit{The program below implements the Gibbs Sampler to generate samples of $\beta_0$ and $\beta_1$. Compute the Bayesian estimates of $\beta_0$ and $\beta_1$ based on the samples shown in the output.}

```{r GibbsSampler, echo=TRUE, results='markup'}
### # Matrix X as incidence matrix for beta0 and beta1
X <- cbind(1,dfDataRead$x)
### # y as vector of observations
y <- dfDataRead$y
### # starting values
beta = c(0, 0) 
# loop for Gibbs sampler
niter = 10 # number of samples
for (iter in 1:niter) {
  # sampling intercept
  w = y - X[, 2] * beta[2]
  x = X[, 1]
  xpxi = 1/(t(x) %*% x)
  betaHat = t(x) %*% w * xpxi
  beta[1] = rnorm(1, betaHat, sqrt(xpxi)) # using residual var = 1
  # sampling slope
  w = y - X[, 1] * beta[1]
  x = X[, 2]
  xpxi = 1/(t(x) %*% x)
  betaHat = t(x) %*% w * xpxi
  beta[2] = rnorm(1, betaHat, sqrt(xpxi)) # using residual var = 1
  # output current sample
  cat("iteration: ", iter, " -- beta0: ", beta[1], " -- beta1: ", beta[2], "\n")
}
```

\clearpage
\pagebreak

### Lösung

\clearpage
\pagebreak

\begin{enumerate}
\item[c)] Berechnen Sie den Standardfehler für die Bayes'schen Schätzungen von $\beta_0$ und $\beta_1$ aus 4b)

\textit{Compute the standard error of the Bayesian estimates for $\beta_0$ and $\beta_1$ of 4b)}
\end{enumerate}
\points{`r lPointsQ4$TaskC`}

### Lösung
