---
title: |
  |  Angewandte Zuchtwertschätzung und 
  |  Angewandte statistische Methoden
author: "Peter von Rohr"
date: "2018-01-05"
output: 
  html_document:
    toc_float: true
    toc: true
    theme: united
    highlight: tango
---

```{r CourseSetup, echo=FALSE, results='hide'}
# BaseUrl of course website
sBaseUrl <- "https://charlotte-ngs.github.io/GELASMFS2018/"
# define course start date
dCourseStart <- as.Date("2018/02/19")
# set number of weeks in semester
nNrSemesterWeeks <- 15
# define columns for weaks and dates which remain constant
Woche <- 1:nNrSemesterWeeks
Datum <- format(seq(dCourseStart, by = "week", length.out = nNrSemesterWeeks), "%d.%m")
# empty vector for topics
vec_topics <- vector(mode = "character", length = nNrSemesterWeeks)
# set subject for special dates
# holiday
sEasterMon <- format(as.Date("2018/04/02"), "%d.%m")
vec_topics[which(Datum == sEasterMon)] <- "__Ostermontag__"
sPentMon <- format(as.Date("2018/05/21"), "%d.%m")
vec_topics[which(Datum == sPentMon)] <- "__Pfingstmontag__"
# exams
vec_topics[which(Datum == format(as.Date("2018/05/28"), "%d.%m"))] <- "__Prüfungen__"
```

__Willkommen__ auf der Webseite von

- [751-7602-00L	Angewandte statistische Methoden in den Nutztierwissenschaften](http://www.vvz.ethz.ch/Vorlesungsverzeichnis/lerneinheit.view?lerneinheitId=120670&semkez=2018S&ansicht=KATALOGDATEN&lang=de)
- [751-6212-00L Angewandte Zuchtwertschätzung für Nutztiere](http://www.vvz.ethz.ch/Vorlesungsverzeichnis/lerneinheit.view?lerneinheitId=120134&semkez=2018S&ansicht=KATALOGDATEN&lang=de)


## Themen für Masterarbeiten
Themen für Masterarbeiten von Qualitas AG in Zusammenarbeit mit der ETHZ sind [hier](`r paste0(sBaseUrl, "misc/ThemenMasterarbeiten/ThemenMasterArbeiten_FS2018.html")`)  erhältlich.

## Beschreibung
Die Kursbeschreibung ist dem Vorlesungsverzeichnis entnommen.

### Angewandte statistische Methoden in den Nutztierwissenschaften
Die genomische Selektion ist in der Tierzucht die Methode der Wahl, das Leistungspotential der Selektionskandidaten zu verbessern. In dieser Vorlesung wird erklärt, weshalb Regressionen in der genomischen Selektion nicht verwendet werden können und was dann die Alternativen sind. Die vorgestellten Konzepte werden mit Übungen in R veranschaulicht.

### Angewandte Zuchtwertschätzung für Nutztiere
Die nationalen Zuchtwertschätzungen bei Rind, Schwein, Schaf und Ziege in der Schweiz werden anhand der verwendeten Methoden und Merkmalen erklärt. Zur Vertiefung werden fallweise Beispiele berechnet.


## Information
- Dozent: Peter von Rohr
- Datum: Montag 8-10
- Ort: [LFW C11](http://www.mapsearch.ethz.ch/map/map.do?gebaeudeMap=LFW&lang=en)

### Exkursion 
Weitere Informationen zur [Exkursion](`r paste0(sBaseUrl, "misc/gel_exkursion/gel_exkursion.html") `)

### Übungsplatform
Zur Bearbeitung der Übungen wurde eine Übungsplatform eingerichtet. Diese ist erreichbar unter: http://r4tea.rteastem.org:8787/

Der Benutzername entspricht dem Teil Ihrer Email-Adresse vor dem `@`. Das Passwort bekommen Sie per Email.


## Prüfungen
- Angewandte statistische Methode: 28.05, 08:15 - 09:00 
- Angewandte Zuchtwertschätzung: 28.05, 09:15 - 10:00


## Fragen
Fragen können jederzeit während der Vorlesung und während der Übungsstunde oder via Email an (peter.vonrohr `at` gmail.com) gestellt werden.


## Vorlesungsprogramm
```{r Schedule, echo=FALSE, results='asis'}
# define vector of topics for course schedule
vec_topics_schedule <- vec_topics
vec_topics_schedule[which(Datum == format(as.Date("2018/02/19"), "%d.%m"))] <- "Ausgefallen"
vec_topics_schedule[which(Datum == format(as.Date("2018/02/26"), "%d.%m"))] <- "Ausgefallen"
vec_topics_schedule[which(Datum == format(as.Date("2018/03/05"), "%d.%m"))] <- "Multiple Lineare Regression"
vec_topics_schedule[which(Datum == format(as.Date("2018/03/12"), "%d.%m"))] <- "GBLUP"
vec_topics_schedule[which(Datum == format(as.Date("2018/03/19"), "%d.%m"))] <- "LASSO"
vec_topics_schedule[which(Datum == format(as.Date("2018/03/26"), "%d.%m"))] <- "Bayes"
vec_topics_schedule[which(Datum == format(as.Date("2018/04/09"), "%d.%m"))] <- "Einführung angewandte Zuchtwertschätzung"
vec_topics_schedule[which(Datum == format(as.Date("2018/04/16"), "%d.%m"))] <- "ZWS Rind I"
vec_topics_schedule[which(Datum == format(as.Date("2018/04/23"), "%d.%m"))] <- "ZWS Rind II"
vec_topics_schedule[which(Datum == format(as.Date("2018/04/30"), "%d.%m"))] <- "Braunvieh Schweiz und Qualitas in Zug"
vec_topics_schedule[which(Datum == format(as.Date("2018/05/07"), "%d.%m"))] <- "Suisag und Zuchtprogramm beim Schwein - Andreas Hofer (Suisag)"
vec_topics_schedule[which(Datum == format(as.Date("2018/05/14"), "%d.%m"))] <- "ZWS Rind III"

# define dataframe for schedule table
df_schedule <- data.frame(Woche = Woche, Datum = Datum, Thema = vec_topics_schedule, stringsAsFactors = FALSE)
knitr::kable(df_schedule)
```



## Material
Die Folien zur Vorlesung, die Übungen und die Lösungen zu den Übungen können von dieser Webseite heruntergeladen werden. 

### Unterlagen
```{r NotesTable, echo=FALSE, results='asis'}
# url for course notes
s_cn_url <- paste0(sBaseUrl, "cn/")
s_cn_gel_url <- paste0(sBaseUrl, "cn_gel/")

vec_topics_notes <- vec_topics
# add links to the material
vec_topics_notes[which(Datum == format(as.Date("2018/02/26"), "%d.%m"))] <- paste0("[Einführung](", s_cn_url, "01-intro.pdf", ")") 
vec_topics_notes[which(Datum == format(as.Date("2018/03/05"), "%d.%m"))] <- paste0("[Lineare Regression](", s_cn_url, "02-linreg.pdf", ")") 
vec_topics_notes[which(Datum == format(as.Date("2018/03/12"), "%d.%m"))] <- paste0("[GBLUP](", s_cn_url, "03-gblup.pdf", ")") 
vec_topics_notes[which(Datum == format(as.Date("2018/03/19"), "%d.%m"))] <- paste0("[LASSO](", s_cn_url, "04-lasso.pdf", ")") 
vec_topics_notes[which(Datum == format(as.Date("2018/03/26"), "%d.%m"))] <- paste0("[Bayes](", s_cn_url, "05-bayes.pdf", ")") 

vec_topics_notes[which(Datum == format(as.Date("2018/04/09"), "%d.%m"))] <- paste0("[Einführung und Zuchtprogramme](", s_cn_gel_url, "01-intro_breedprog.pdf", ")") 
vec_topics_notes[which(Datum == format(as.Date("2018/04/16"), "%d.%m"))] <- paste0("[Zuchtwertschätzung](", s_cn_gel_url, "03-elem_bvest.pdf", ")") 
vec_topics_notes[which(Datum == format(as.Date("2018/04/23"), "%d.%m"))] <- paste0("[BLUP-Zuchtwertschätzung](", s_cn_gel_url, "04-blup_bvest.pdf", ")") 
vec_topics_notes[which(Datum == format(as.Date("2018/05/14"), "%d.%m"))] <- paste0("[Mehrere Merkmale](", s_cn_gel_url, "05-multi_trait.pdf", ")") 


# define dataframe for schedule table
df_notes <- data.frame(Woche = Woche, Datum = Datum, Thema = vec_topics_notes, stringsAsFactors = FALSE)
knitr::kable(df_notes)
```


### Folien
```{r SlidesTable, echo=FALSE, results='asis'}
# url for slides
s_sl_url <- paste0(sBaseUrl, "sl/")
vec_topics_slides <- vec_topics
# links zu slides
vec_topics_slides[which(Datum == format(as.Date("2018/02/26"), "%d.%m"))] <- paste0("[Einführung](", s_sl_url, "w2/asmas_w01_v01.pdf)") 
vec_topics_slides[which(Datum == format(as.Date("2018/03/05"), "%d.%m"))] <- paste0("[Lineare Regression](", s_sl_url, "w2/asmas_w02_v02.pdf)") 
vec_topics_slides[which(Datum == format(as.Date("2018/03/12"), "%d.%m"))] <- paste0("[Regression (Teil 2)](", s_sl_url, "w2/asmas_w02_v03.pdf", "), [GBLUP](", s_sl_url, "w03/asmas_w03_v03.pdf)") 
vec_topics_slides[which(Datum == format(as.Date("2018/03/19"), "%d.%m"))] <- paste0("[LASSO](", s_sl_url, "w04/asmas_w04_v04.pdf)") 
vec_topics_slides[which(Datum == format(as.Date("2018/03/26"), "%d.%m"))] <- paste0("[Bayes](", s_sl_url, "w05/asmas_w05_v05.pdf)") 
vec_topics_slides[which(Datum == format(as.Date("2018/04/09"), "%d.%m"))] <- paste0("[Einführung](", s_sl_url, "w07/gel_w07_v01.pdf)") 
vec_topics_slides[which(Datum == format(as.Date("2018/04/16"), "%d.%m"))] <- paste0("[Zuchtprogramm](", s_sl_url, "w08/gel_w08_v02.pdf)") 
vec_topics_slides[which(Datum == format(as.Date("2018/04/23"), "%d.%m"))] <- paste0("[BLUP-Zuchtwertschätzung](", s_sl_url, "w09/gel_w09_v03.pdf)") 
vec_topics_slides[which(Datum == format(as.Date("2018/04/30"), "%d.%m"))] <- paste0("[Braunvieh Schweiz](", s_sl_url, "w10/Vortrag_Braunvieh_Schweiz_ETH_Studenten_April_2018.pdf), [Qualitas AG](", s_sl_url, "w10/ETH-Besuch_20180430.pdf)") 
vec_topics_slides[which(Datum == format(as.Date("2018/05/07"), "%d.%m"))] <- paste0("[Zuchtwertschätzung beim Schwein](", s_sl_url, "w11/Zuchtwertschaetzung_Vorlesung_ETH_Zuerich_Mai_2018.pdf)") 
# create data frame and convert it to table
df_slides <- data.frame(Woche = Woche, Datum = Datum, Thema = vec_topics_slides, stringsAsFactors = FALSE)
knitr::kable(df_slides)
```


### Übungen
```{r ExTable, echo=FALSE, results='asis'}
# url for exercises
s_ex_url <- paste0(sBaseUrl, "ex/")
vec_topics_ex <- vec_topics
vec_topics_ex[which(Datum == format(as.Date("2018/03/05"), "%d.%m"))] <- paste0("[Lineare Regression](", s_ex_url, "w2/asmas_w2_u1.pdf", ")") 
vec_topics_ex[which(Datum == format(as.Date("2018/03/12"), "%d.%m"))] <- paste0("[Deregression](", s_ex_url, "w03/asmas_w03_u02.pdf", ")") 
vec_topics_ex[which(Datum == format(as.Date("2018/03/19"), "%d.%m"))] <- paste0("[Regression und GBLUP](", s_ex_url, "w04/asmas_w04_u03.pdf", ")") 
vec_topics_ex[which(Datum == format(as.Date("2018/03/26"), "%d.%m"))] <- paste0("[Regression und LASSO](", s_ex_url, "w05/asmas_w05_u04.pdf", ")") 
vec_topics_ex[which(Datum == format(as.Date("2018/04/09"), "%d.%m"))] <- paste0("[Bayes](", s_ex_url, "w06/asmas_w06_u06.pdf", ")") 
vec_topics_ex[which(Datum == format(as.Date("2018/04/16"), "%d.%m"))] <- paste0("[Zuchtprogramm](", s_ex_url, "w08/gel_w08_u01.pdf", ")") 
vec_topics_ex[which(Datum == format(as.Date("2018/04/23"), "%d.%m"))] <- paste0("[Zuchtwertschätzung](", s_ex_url, "w09/gel_w09_u02.pdf", ")") 
vec_topics_ex[which(Datum == format(as.Date("2018/05/07"), "%d.%m"))] <- paste0("[BLUP-Zuchtwertschätzung](", s_ex_url, "w10/gel_w10_u03.pdf", ")") 
vec_topics_ex[which(Datum == format(as.Date("2018/05/14"), "%d.%m"))] <- paste0("[Sicherheit und Selektionsmethoden](", s_ex_url, "w13/gel_w13_u04.pdf", ")") 
# create dataframe and table
df_ex <- data.frame(Woche = Woche, Datum = Datum, Thema = vec_topics_ex, stringsAsFactors = FALSE)
knitr::kable(df_ex)
```



### Lösungen
```{r SolTable, echo=FALSE, results='asis'}
s_sol_url <- paste0(sBaseUrl, "sol/")
vec_topics_sol <- vec_topics
vec_topics_sol[which(Datum == format(as.Date("2018/03/05"), "%d.%m"))] <- paste0("[Lineare Regression](", s_sol_url, "w2/asmas_w2_l1.pdf", ")")
vec_topics_sol[which(Datum == format(as.Date("2018/03/12"), "%d.%m"))] <- paste0("[Deregression](", s_sol_url, "w03/asmas_w03_l02.pdf", ")")
vec_topics_sol[which(Datum == format(as.Date("2018/03/19"), "%d.%m"))] <- paste0("[Regression und GBLUP](", s_sol_url, "w04/asmas_w04_l03.pdf", ")")
vec_topics_sol[which(Datum == format(as.Date("2018/03/26"), "%d.%m"))] <- paste0("[Regression und LASSO](", s_sol_url, "w05/asmas_w05_l04.pdf", ")")
vec_topics_sol[which(Datum == format(as.Date("2018/04/09"), "%d.%m"))] <- paste0("[Bayes](", s_sol_url, "w06/asmas_w06_l06.pdf", ")")
vec_topics_sol[which(Datum == format(as.Date("2018/04/16"), "%d.%m"))] <- paste0("[Zuchtprogramm](", s_sol_url, "w08/gel_w08_l01.pdf", ")")
vec_topics_sol[which(Datum == format(as.Date("2018/04/23"), "%d.%m"))] <- paste0("[Zuchtwertschätzung](", s_sol_url, "w09/gel_w09_l02.pdf", ")")
vec_topics_sol[which(Datum == format(as.Date("2018/05/07"), "%d.%m"))] <- paste0("[BLUP-Zuchtwertschätzung](", s_sol_url, "w10/gel_w10_l03.pdf", ")")
vec_topics_sol[which(Datum == format(as.Date("2018/05/14"), "%d.%m"))] <- paste0("[Sicherheit und Selektionsmethoden](", s_sol_url, "w13/gel_w13_l04.pdf", ")")
# create dataframe and table
df_sol <- data.frame(Woche = Woche, Datum = Datum, Thema = vec_topics_sol, stringsAsFactors = FALSE)
knitr::kable(df_sol)
```



### Weiteres Material
```{r AdditionalMaterial, echo=FALSE, results='asis'}
vec_topics_addmat <- vec_topics
vec_topics_addmat[which(Datum == format(as.Date("2018/03/05"), "%d.%m"))] <- paste0("[Datensatz Übung 1](", sBaseUrl, "ex/w2/zl_w7_u5_DataLmm.csv", ")") 
vec_topics_addmat[which(Datum == format(as.Date("2018/03/19"), "%d.%m"))] <- paste0("[Genotypen Übung 3](", sBaseUrl, "ex/w04/asmas_w04_u03_genotypes.txt", ")") 
vec_topics_addmat[which(Datum == format(as.Date("2018/03/26"), "%d.%m"))] <- paste0("[LASSO Übung 4](", sBaseUrl, "ex/w05/asmas_w05_u04_lasso.txt", ")") 
vec_topics_addmat[which(Datum == format(as.Date("2018/04/09"), "%d.%m"))] <- paste0("[SVT Flyer](", sBaseUrl, "misc/SVT/SVT-Flyer-2017-web.pdf", ")") 
vec_topics_addmat[which(Datum == format(as.Date("2018/04/16"), "%d.%m"))] <- paste0("[Prüfung 2017](", sBaseUrl, "misc/exam_2017/asmas_2017_exam_que.pdf", 
                                                                                    "), [Lösungen](", sBaseUrl, "misc/exam_2017/asmas_2017_exam_sol.pdf", ")") 
vec_topics_addmat[which(Datum == format(as.Date("2018/04/30"), "%d.%m"))] <- paste0("[Exkursion](", sBaseUrl, "misc/gel_exkursion/gel_exkursion.html", ")") 

# dataframe and table with additional material
df_addmat <- data.frame(Woche = Woche, Datum = Datum, Thema = vec_topics_addmat, stringsAsFactors = FALSE)
knitr::kable(df_addmat)
```


```{r, echo=FALSE, results='asis'}
cat(rmddochelper::get_latest_change(ps_msg = "Letzte Änderungen"), "\n")
```
